臺灣高雄地方法院刑事判決　　　　　　　95年度易字第2504號
公　訴　人　臺灣高雄地方法院檢察署檢察官
被　　　告　乙○○○
　　　　　　戊○○
　　　　　　丙○○
　　　　　　庚○○
上三人共同　黃進祥律師
選任辯護人　江順雄律師
　　　　　　黃建雄律師
上列被告等因傷害等案件，經檢察官聲請以簡易判決處刑（94年
度偵字第28023 號），本院認不應以簡易判決處刑，改依通常程
序審理，判決如下：
    主  文
乙○○○犯傷害罪，處有期徒刑伍月，如易科罰金，以銀元參佰
元即新臺幣玖佰元折算壹日。
戊○○犯傷害罪，處拘役參拾日，如易科罰金，以銀元參佰元即
新臺幣玖佰元折算壹日。其餘被訴毀損部分無罪。
丙○○、庚○○均無罪。
    事  實
一、乙○○○向戊○○承租戊○○所有之位於高雄市三民區○○○路556 巷57號之房屋使用，雙方間因乙○○○自民國93年
    底、94年初起，未依約將租金繳交與戊○○而多有糾紛。嗣
    於民國94年8 月12日上午6 時30分許，戊○○至乙○○○上
    開租屋處後方巡視其種植之農作物時，雙方又因房屋租金問
    題發生爭執，詎乙○○○竟基於傷害之犯意，自其屋內取出
    1 支鐵管，從該屋後門出來毆打戊○○，戊○○見狀，亦基
    於傷害之犯意，隨手自路邊撿起1 根木樁攻擊乙○○○，致
    乙○○○受有右手拇指瘀青、腫脹、食指皮膚缺損之傷害，
    而戊○○則因乙○○○之攻擊，受有頭部創傷併前額撕裂傷
    、左手第二指開放性骨折合併開放性傷口之傷害。嗣經警據
    報前來處理，並扣得上開木樁1 根，因而查悉前情。
二、案經乙○○○、戊○○訴由高雄市政府警察局三民第二分局
    移送臺灣高雄地方法院檢察署檢察官偵查後，聲請以簡易判
    決處刑。
    理  由
壹、有罪部分
（壹）程序方面
一、按被告以外之人於審判外之言詞或書面陳述，除法律有規定
    者外，不得作為證據，刑事訴訟法第159 條第1 項定有明文
    。本件被告乙○○○、證人丁○○於警詢中之陳述，就被告
    戊○○而言，為被告以外之人於審判外之陳述，且經被告戊○○及其辯護人於本院審理中主張其無證據能力，復查無其
    他依法得為證據之情事，依上開條文規定，自不得作為證據
    （然依此規定禁止作為證據者，僅係禁止作為認定犯罪事實
    及法律效果之實質證據，至於作為證明其他證據證明力之彈
    劾證據，屬自由證明範圍，要非為法所禁止，是被告乙○○○、證人丁○○於警詢中之陳述，自仍得作為渠等日後陳述
    之彈劾證據）。
二、次按，被告以外之人於審判外之陳述，雖不符前4 條之規定
    ，而經當事人於審判程序同意作為證據，法院審酌該言詞陳
    述或書面陳述作成時之情況，認為適當者，亦得為證據。當
    事人、代理人或辯護人於法院調查證據時，知有第159 條第
    1 項不得為證據之情形，而未於言詞辯論終結前聲明異議者
    ，視為有前項之同意，刑事訴訟法第159 條之5 定有明文。
    卷附愛仁醫院、高雄醫學大學附設中和紀念醫院之診斷證明
    書，為被告以外之人於審判外之書面陳述，而公訴人、被告
    乙○○○、戊○○2 人及被告戊○○之辯護人，就上開書面
    陳述，未於本院審理過程中聲明異議，本院並審酌前開陳述
    作成時之情況正常，且與本案相關之待證事實具有關連性，
    認適當作為證據，依前開刑事訴訟法第159 條之5 之規定，
    認上開陳述具有證據能力。
（貳）實體方面
一、訊據被告乙○○○、戊○○固不否認有因前開房屋租金繳納
    問題而互有紛爭之情，然均矢口否認有何傷害犯行，被告乙○○○辯稱：案發當時，伊因為租屋處後門遭木頭及瓦斯桶
    堵住，無法開門出去，所以人一直都在房屋裡面，不可能有
    打開後門出去傷害戊○○情形，戊○○所受之傷害，應該是
    其當日在敲打伊租屋處屋頂之石綿瓦時，遭掉下來之石綿瓦
    打到所造成的云云；被告戊○○則辯稱：案發當時，伊遭乙○○○攻擊後，雖有就地撿起1 根木樁，但僅是用來抵擋乙○○○之攻擊，乙○○○所受之傷害，係其持鐵管毆打伊時
    ，自己被鐵管弄傷的云云。經查：
(一)、前揭犯罪事實，除被告乙○○○、戊○○上開供述外，並據
    被告戊○○以證人身分於本院審理中證述：案發當時，伊因
    為要去巡視伊種植之農作物，而到乙○○○租屋處後方，當
    伊行經乙○○○廚房後方時，忽然遭乙○○○及其家人以鞭
    炮丟擲，伊遂質問乙○○○為何要以鞭炮丟伊，並進而與乙○○○因房租問題發生口角，此時，乙○○○徒然拿了1 支
    鐵管從其住處後門出來，並開始毆打伊，造成伊左手手指、
    前額受有傷害等語（見本院2 卷第76頁），及被告乙○○○
    以證人身分於本院審理中證述：伊於案發當日所受之傷害，
    係遭戊○○持1 根木樁毆打所致等語（見本院2 卷第79頁）
    明確，核與證人即被告戊○○之女己○○於本院審理中證述
    ：94年8 月12日上午，伊在家中樓上，聽到伊母親丙○○在
    樓下叫喊，伊就下樓察看，結果看到戊○○前額流血，伊就
    問戊○○發生何事，戊○○說是被租屋的人毆打，嗣伊隨即
    報警處理等語（見本院2 卷第69頁），證人即被告戊○○配
    偶丙○○於本院審理中證述：94年8 月12日上午，伊在家中
    廚房，聽到戊○○在哀嚎，出來一看，見到戊○○頭在流血
    ，伊問戊○○發生何事，戊○○說是被租屋的人毆打等語（
    見本卷2 卷第73頁）相符，並有被告乙○○○、戊○○於94
    年8 月12日當日，分別至愛仁醫院、高雄醫學大學附設中和
    紀念醫院就診之診斷證明書（見警卷第44、45頁）在卷可稽
    ，及木樁1 根扣案足憑。
(二)、雖被告乙○○○以前詞置辯，而證人即被告乙○○○配偶丁○○於本院審理中亦證述：案發當時，伊本來在家中睡覺，
    結果聽到乙○○○、戊○○在爭吵的聲音，伊就走到廚房，
    當時乙○○○亦在廚房裡，並沒有看到其手上有拿鐵管，而
    戊○○則在屋外，手上拿著1 根木樁，而因為戊○○用1 個
    很大的木頭將後門堵住，且後門出口又有很多排釘，所以乙○○○無法走出後門，嗣乙○○○想推門出去，戊○○就用
    上開木樁打乙○○○的手，打完之後戊○○就跑掉了，而當
    時伊因為近視而未能見到戊○○是否有受傷，過了幾分鐘後
    ，戊○○、丙○○、庚○○及一些不相干的人，來到伊租屋
    處前門外，當時伊見到戊○○拿1 支鐵棍，敲伊租屋處之圍
    牆，但伊沒有注意到戊○○是否有受傷云云（見本院2 卷第
    62至68頁）。然依被告乙○○○於警詢中所述：案發當日上
    午6 時30分許，伊聽到有人敲打伊租屋處之石綿瓦，遂打開
    後門要外出察看，結果一打開門，戊○○就拿1 根木頭從伊
    的手打過來，而當時外面地上又有很多釘有釘子的木板，伊
    因而不敢出去，趕快又把門關起來云云（見警卷第4 頁），
    及證人丁○○於警詢中陳稱：案發當時，伊聽到有人敲打伊
    租屋處之屋頂，結果乙○○○一打開後門，就被戊○○就拿
    1 根木頭打到手，伊見狀就叫乙○○○不要出去，乙○○○
    聽到後，就趕緊將門關上云云（見警卷第32頁），是渠2 人
    於警詢中均未述及被告乙○○○租屋處後門有遭物品堵住而
    難以開門之情，要與渠2 人於本院審理中所述情節不相符合
    ，則渠2 人前開有利於被告乙○○○之陳述是否可信，已非
    無疑；況依前開高雄醫學大學附設中和紀念醫院診斷證明書
    所載之被告戊○○傷勢，其於案發當日，受有左手第二指開
    放性骨折之傷害，而衡以常情，若僅係遭掉落之石綿瓦片擊
    中，當不至於造成此等傷害，反而係以遭金屬器物直接攻擊
    該部位，較可能會出現此種傷害；且依卷附被告戊○○前額
    傷勢相片所示（見偵1 卷第9 頁），其傷口係呈半圓形之傷
    痕，亦較似被鐵管等器物攻擊所造成，而非遭石綿瓦片擊中
    所致，均足徵被告戊○○就此所述，應較被告乙○○○及證
    人丁○○所言可採；此外，被告戊○○與被告乙○○○發生
    衝突後不久，被告戊○○及其家人旋即於數分鐘後至被告乙○○○租屋處，並在其租屋處外叫囂，業據證人丁○○證述
    如上，並為被告乙○○○所不否認，則若非被告戊○○果遭
    被告乙○○○毆傷，何以被告戊○○及其家人會有上開立即
    性之反應？益證被告乙○○○前開所辯，要屬事後卸責之詞
    ，證人丁○○上揭證述，則係迴護被告乙○○○之詞，均無
    可採。
(三)、另被告戊○○雖辯述如上，然依被告乙○○○前開於愛仁醫
    院之診斷證明書所示，其於案發當日所受之右手拇指瘀青、
    腫脹、食指皮膚缺損等傷害，均係出現在手指外側，而非手
    指內側，而按諸常理，一般人均係以手指內側抓握物品，則
    被告乙○○○於案發當日受有前開傷害，若如被告戊○○所
    述，係被告乙○○○以鐵管毆擊被告戊○○時所自己造成，
    其傷勢應係出現在與該鐵管直接接觸之手指內側，而非手指
    外側，是該等於被告乙○○○手指外側所生之傷勢，要係因
    外力所造成無訛，足證被告乙○○○就此所言，要較被告戊○○所述可採，因此，被告戊○○前開所辯，亦係事後推諉
    之詞，無可採信。
(四)、綜上，本件事證明確，被告乙○○○、戊○○前揭傷害犯行
    ，均堪認定。
二、論罪科刑部分
(一)、按行為後法律有變更者，適用行為時之法律。但行為後之法
    律有利於行為人者，適用最有利於行為人之法律，刑法第2
    條第1 項定有明文。查被告乙○○○、戊○○行為後，刑法
    業於95年7 月1 日修正公布施行，而修正後之刑法第33條第
    5 款規定「罰金：新臺幣1000元以上，以百元計算之」，與
    修正前之刑法第33條第5 款規定「罰金：1 元以上」相較，
    刑法分則中關於有罰金刑之規定者，在修法前最低度之法定
    刑係銀元1 元即新臺幣3 元（至罰金罰鍰提高標準條例第1
    條，係關於最高度刑提高之規定，尚與最低度刑無關），而
    在修法後則係新臺幣1000元，比較修正前後之規定，修正後
    之規定較不利於行為人，是若行為人所犯罪行之法定刑有罰
    金刑者，即應依刑法第2 條第1 項前段規定，依行為人行為
    時即修正前之規定處斷。本件被告乙○○○、戊○○所犯刑
    法第277 條第1 項之罪，其法定刑中有罰金刑，揆諸上開說
    明，自應適用修正前之刑法第33條第5 款規定，定其罰金刑
    之最低度刑。至亦於95年7 月1 日施行之刑法施行法第1 條
    之1 之規定，僅係將刑法分則罰金刑之單位由「銀元」轉換
    為「新臺幣元」，未就各該分則之實際內涵加以變更，尚不
    生新舊法比較之問題，是應依現行、有效之刑法施行法第1
    條之1 此一裁判時法，取代罰金罰鍰提高標準條例第1 條前
    段規定，提高上開規定之最高度罰金刑（最高法院95年度台
    上字第6159號判決意旨參照）。
(二)、核被告乙○○○、戊○○2 人所為，均係犯刑法第277 條第
    1 項之傷害罪。爰審酌被告乙○○○、戊○○2 人因故發生
    爭執，竟不思以理性方式解決問題，率然持器物互毆，造成
    對方受有傷害，所為實欠缺法治觀念，且迄今均未能達成和
    解，對彼此為合理之賠償，並於犯後均矢口否認犯行，態度
    非佳，復參以被告戊○○身體因本案所受之傷害，遠較被告
    乙○○○為重，及本案雙方發生衝突，係因被告乙○○○而
    起等一切情狀，分別量處如主文所示之刑，以示懲儆。
(三)、按本件被告乙○○○、戊○○2 人犯罪時之刑法第41條第1
    項前段規定：「犯最重本刑為5 年以下有期徒刑以下之刑之
    罪，而受6 個月以下有期徒刑或拘役之宣告，因身體、教育
    、職業、家庭之關係或其他正當事由，執行顯有困難者，得
    以1 元以上3 元以下折算一日，易科罰金」，又被告乙○○○、戊○○2 人行為時之易科罰金折算標準，修正前之罰金
    罰鍰提高標準條例第2 條（現已刪除）規定，就其原定數額
    提高為100 倍折算1 日，則本件被告乙○○○、戊○○2 人
    行為時之易科罰金折算標準，應以銀元100 元以上300 元以
    下折算1 日，經換算為新臺幣後，應以新臺幣300 元以上90
    0 元以下折算1 日。惟95年7 月1 日修正公布施行之刑法第
    41條第1 項前段則規定：「犯最重本刑為5 年以下有期徒刑
    以下之刑之罪，而受6 個月以下有期徒刑或拘役之宣告者，
    得以新臺幣1000元、2000元或3000元折算1 日，易科罰金」
    ，比較修正前後之易科罰金折算標準，修正後之規定較不利
    於被告乙○○○、戊○○2 人，故應依刑法第2 條第1 項前
    段，適用被告乙○○○、戊○○2 人行為時即修正前之規定
    ，就被告乙○○○、戊○○2 人上開宣告之刑，定其易科罰
    金之折算標準，且為免與刑法第41條第1 項修正施行後所定
    易科罰金折算標準改採新臺幣計算產生混淆起見，另引用現
    行法規所定貨幣單位折算新臺幣條例第2 條，明定折算新臺
    幣之數額，以資明確。
(四)、扣案之木樁1 根，雖係被告戊○○為本件傷害犯行所用之物
    ，然該木樁係被告戊○○於路邊隨手拾得，業如上述，自非
    被告戊○○所有，爰不為沒收之宣告；至被告乙○○○持以
    為上開傷害犯行之鐵管1 支，卷內並無證據證明係被告乙○○○所有，是亦不為沒收之宣告，附此敘明。
貳、無罪部分
一、聲請簡易判決處刑意旨略以：被告戊○○因乙○○○積欠其
    上開房屋之租金，對乙○○○心生不滿，竟基於毀損之犯意
    ，於94年8 月12日上午6 時30分許，至乙○○○上開租屋處
    ，持木棍打破鋪設於廚房屋頂之石綿瓦，足以生損害於乙○○○。另於同日上午7 時許，被告丙○○、庚○○（戊○○
    之子）因見被告戊○○遭乙○○○攻擊而受有前揭受傷，遂
    至乙○○○前開租屋處找乙○○○理論，丙○○並基於公然
    侮辱之犯意，以「垃圾、流氓、不要臉、沒錢也要住」等言
    語，侮辱乙○○○；庚○○則基於恐嚇之犯意，以「你如果
    不搬走，我就要把你全家殺光光」之言語，恐嚇乙○○○，
    使乙○○○心生畏懼，致生危害於安全，因認被告戊○○另
    涉犯刑法第354 條之毀損罪嫌、被告丙○○涉犯刑法第309
    條之公然侮辱罪嫌、被告庚○○另涉犯刑法第305 條之恐嚇
    危害安全罪嫌。
二、按被告未經審判證明有罪確定前，推定其為無罪；犯罪事實
    ，應依證據認定之，無證據不得認定犯罪事實。又不能證明
    被告犯罪者，應諭知無罪之判決，刑事訴訟法第154 條、第
    301 條第1 項分別定有明文。次按，認定犯罪事實所憑之證
    據，雖不以直接證據為限，間接證據亦包括在內，然而無論
    直接證據或間接證據，其為訴訟上之證明，須於通常一般人
    均不致有所懷疑，而得確信其為真實之程度者，始得據為有
    罪之認定，倘其證明尚未達到此一程度，而有合理之懷疑存
    在時，即難遽採為不利被告之認定，最高法院著有76年臺上
    字第4986號判例可資參照。又依刑事訴訟法第161 條第1 項
    規定，檢察官就被告犯罪事實，應負舉證責任，並指出證明
    之方法。因此，檢察官對於起訴之犯罪事實，應負提出證據
    及說服之實質舉證責任。倘其所提出之證據，不足為被告有
    罪之積極證明，或其指出證明之方法，無從說服法院以形成
    被告有罪之心證，基於無罪推定之原則，自應為被告無罪判
    決之諭知，最高法院亦著有92年臺上字第128 號判例可參。
三、檢察官認被告戊○○、丙○○、庚○○涉犯前開罪嫌，無非
    係以被告乙○○○之陳述、證人丁○○之證述、案發現場相
    片及扣案木樁等為依據。然訊據被告戊○○、丙○○、庚○○則均堅詞否認有何上開犯行，被告戊○○辯稱：乙○○○
    租屋處的石棉瓦片，是颱風所造成的破損，與伊無關，且該
    房屋是伊自己所建造，所有權屬於伊，伊並不可能構成刑法
    上之毀損罪等語；被告丙○○辯稱：伊沒有侮辱乙○○○，
    伊當天去乙○○○租屋處時，只有質問乙○○○為何要打戊○○，結果乙○○○說戊○○很惡劣，伊就對乙○○○說，
    你們積欠房租未繳才惡劣，期間伊並沒有說到侮辱乙○○○
    的話等語；被告庚○○辯稱：伊並沒有恐嚇乙○○○，案發
    當天，伊是於丙○○過去乙○○○租屋處後，才跟著到該處
    ，而伊過去之後，只有在該處看一看，沒有說什麼話等語。
    經查：
(一)、關於被告戊○○部分，按刑法第354 條毀損罪之成立，須以
    行為人所毀棄、損壞或致令不堪用之物品，係屬他人所有者
    為必要，若行為人所毀棄、損壞或致令不堪用之物品，係行
    為人自己所有之物品，即無從以毀損罪相繩。有關前開位於
    高雄市三民區○○○路556 巷57號之房屋係屬何人所有乙節
    ，被告戊○○於本院審理中陳稱：上開房屋所在之土地，本
    來是1 幢舊農舍，登記在伊父親葉甫烈名下，之後該舊農舍
    有所毀損，伊就自己重新建造1 間新房屋，而該房屋就是後
    來出租給乙○○○使用之房屋等語，並提出其向陳田原等人
    租用上開房屋坐落土地之土地租賃契約（見本院1 卷第50至
    57頁）、房屋稅籍證明書（納稅名義人為葉甫烈，見本院1
    卷第61頁）為證，而證人丁○○於本院審理中亦證述：上開
    租屋處，是由乙○○○向戊○○承租，該房屋係戊○○所有
    ，而該屋廚房上之石綿瓦，係於承租之前就搭建好了等語（
    見本院2 卷第66、67頁），且被告乙○○○亦不否認其係向
    被告戊○○租得上開房屋使用，是上開房屋（含其上石綿瓦
    ）係被告戊○○所有之事實，應堪認定。前開房屋及其上之
    石綿瓦既屬被告戊○○所有，揆諸前揭說明，公訴意旨稱被
    告戊○○於上開時、地，持木棍打破該房屋廚房屋頂之石綿
    瓦乙節，即無從構成刑法上之毀損罪。
(二)、關於被告丙○○部分，被告乙○○○固以證人身分於本院審
    理中證述：案發當日伊與戊○○發生衝突後不久，伊在屋內
    聽到外面很吵，往外一看，就看到一群人圍在伊租屋處前門
    外，當時丙○○也在該處，並以「流氓、垃圾、沒有錢也敢
    住」等言語辱罵伊云云（見本院2 卷第79、80頁），而證人
    丁○○於本院審理中亦證述：當時伊在屋內，有聽見丙○○
    罵乙○○○「流氓、無賴、不要臉」，而丙○○說這些話時
    ，警察還沒有到場云云（見本院卷第62至68頁）。然被告乙○○○於警詢中陳稱：丙○○出言侮辱伊時，警方人員已經
    在現場云云（見警卷第8 頁），要與證人丁○○上開於本院
    審理中之證述情節不相符合；而證人丁○○於同次作證中，
    經檢察官質以上開矛盾之處後，雖改口證稱：警察到場後，
    伊人在屋內，但有聽乙○○○說，丙○○仍繼續以「不要臉
    、流氓、租房子不給錢」等言語繼續辱罵乙○○○，然伊本
    身並沒有目睹此一場景云云（見本院2 卷第65頁），惟當時
    證人丁○○既與員警到達現場前相同，均在上開房屋內，何
    以其初始有聽聞被告丙○○之辱罵聲，之後則又未能聽聞？
    其前揭陳述是否係當庭遭質疑後所為之杜撰之詞，實有所疑
    ；況被告乙○○○於警詢中另陳稱：丙○○出言侮辱伊時，
    伊兒子侯又銘有看到云云（見警卷第8 頁），惟證人侯又銘
    於警詢中卻證述：案發當時，伊並沒有聽到任何女子以「垃
    圾、流氓、不要臉、沒錢也要住」之言詞辱罵乙○○○等語
    （見警卷第35頁），益徵被告乙○○○、證人丁○○前揭不
    利於被告丙○○之言語難以採信；此外，證人己○○於本院
    審理中證述：案發當日伊打完電話報警後，就於上午7 時許
    到乙○○○租屋處，當時現場包含戊○○、丙○○在內，約
    有10幾個人，而伊在該處時，並未聽到丙○○出言辱罵乙○○○，之後於上午7 時10幾分許，伊到巷口去等救護車，並
    跟著救護車到醫院，而丙○○則係於伊之前，即已離去該處
    等語（見本院卷第69至72頁），亦可證被告丙○○並未出言
    辱罵被告乙○○○，自難遽謂被告丙○○有檢察官所指之前
    開公然侮辱犯行。
(三)、關於被告庚○○部分，被告乙○○○固以證人身分於本院審
    理中證述：案發當日，丙○○在伊租屋處前門外辱罵伊時，
    庚○○也有在場，並以「如果不搬走，就要殺光你們全家」
    等語恐嚇伊，致伊心生畏懼，又在案發前，伊有見過庚○○
    ，但與其並不熟識云云（見本院2 卷第79、80頁），證人丁○○於本院審理中亦證述：伊見到戊○○拿1 支鐵棍，敲伊
    租屋處之圍牆時，庚○○係與戊○○站在該群人的最前面，
    當時庚○○並出言稱，如果不搬家，就要伊全家死光光，而
    其口出此言時，現場因為人多而很混亂，又在案發之前，伊
    並不認識庚○○云云（見本院2 卷第62至68頁），是依被告
    乙○○○、證人丁○○上開所述，渠2 人於案發當日以前，
    均與被告庚○○不熟識，而案發當時，又係人多吵雜之狀態
    ，則即令有人以上開言詞出言恐嚇被告乙○○○，被告乙○○○、證人丁○○是否能辨認係被告庚○○所為，已非無疑
    ；況證人己○○於本院審理中證述：案發當日，庚○○是於
    伊到乙○○○租屋處後約5 分鐘，才到該處，且在該處約僅
    待了4 、5 分鐘，當時庚○○並未有出言恐嚇乙○○○情形
    ，之後因伊告訴庚○○，接下來的事交由伊及其他家人來處
    理就好，庚○○乃先行離開等語（見本院卷第69至72頁），
    而被告丙○○亦以證人身分於本院審理中證述：案發當日上
    午，伊知悉戊○○遭乙○○○毆打後，就與戊○○一起到乙○○○租屋處，質問乙○○○為何毆打戊○○，而伊到乙○○○租屋處時，庚○○並沒有與伊一同前往，是之後才到，
    且到場後，並未有出言恐嚇乙○○○之情，嗣伊告訴庚○○
    ，這些事不用其處理，己○○已經報警了，庚○○聽到後，
    就先行離開該處等語（見本院卷第73頁），要與被告庚○○
    上開辯述情節相符，足證被告庚○○所辯並非無據；此外，
    被告乙○○○於警詢中陳稱：庚○○恐嚇伊時，伊兒子侯又
    銘有看到云云（見警卷第8 頁），惟證人侯又銘於警詢中卻
    證述：案發當時，伊並沒有聽到有人以「如果不搬走，就要
    把你全家殺死」之言詞恐嚇乙○○○等語（見警卷第35頁）
    ，益徵被告乙○○○、證人丁○○前揭不利於被告庚○○之
    言語難以採信，從而，尚難遽認被告庚○○有檢察官所指之
    前開恐嚇為害安全犯行。
四、綜上，檢察官認被告戊○○涉嫌前開毀損罪嫌，要與刑法第
    354 條毀損罪之構成要件不符，自應就此部分諭知被告戊○○無罪；而檢察官認被告丙○○、庚○○涉犯前開犯行所憑
    之證據，則尚未達於通常一般之人均不致有所懷疑，而得確
    信其為真實之程度，依刑事訴訟制度「倘有懷疑，即從被告
    之利益為解釋」、「被告應被推定為無罪」之原則，即難據
    以為被告丙○○、庚○○不利之認定。此外，復查無其他積
    極之證據，足資認定被告丙○○、庚○○有何檢察官所指之
    上開犯行，自屬不能證明被告丙○○、庚○○犯罪，依首開
    說明，自應為被告丙○○、庚○○無罪之諭知。
據上論斷，應依刑事訴訟法第452 條、第299 條第1 項前段、第
301 條第1 項，刑法第2 條第1 項前段、第277 條第1 項，修正
前刑法第41條第1 項前段，刑法施行法第1 條之1 ，修正前罰金
罰鍰提高標準條例第2 條，現行法規所定貨幣單位折算新臺幣條
例第2 條，判決如主文。
本案經檢察官甲○○到庭執行職務。
中　　華　　民　　國　　96　　年　　4 　　月　　30　　日
                  刑事第五庭    審判長法　官 李嘉興
                                      法  官 張金柱
                                      法  官 陳君杰
以上正本證明與原本無異。
如不服本判決，應於判決送達後10日內，向本院提出上訴狀。
中　　華　　民　　國　　96　　年　　4 　　月　　30　　日
                                      書記官 陳昱良
附錄本判決論罪之法條：
刑法第277 條第1 項
傷害人之身體或健康者，處3 年以下有期徒刑、拘役或1000元以
下罰金。
